【裁判字號】    89,易,72
【裁判日期】    890512
【裁判案由】    詐欺
【裁判全文】
臺灣嘉義地方法院刑事判決                            八十九年度易字第七二號
    公  訴  人  臺灣嘉義地方法院檢察署檢察官
    被      告  乙○○
右列被告因詐欺案件，經檢察官提起公訴 (八十八年度偵字第七五九０號)，本院判
決如左：
    主  文
乙○○行使偽造私文書，足以生損害於公眾及他人，累犯，處有期徒刑肆月。扣案之
汽車駕駛執照上乙○○之照片壹張及如附表所示偽造「甲○○」之署押及指印均沒收
之。
    事  實
一、乙○○曾於民國七十八年間，因違反槍砲彈藥刀械管制條例及竊盜案件，經法院
    判處有期徒刑三月及一年，並定應執行刑有期徒刑一年二月確定，嗣經減刑定應
    執行刑有期徒刑七月；又於七十九年間，因違反麻醉藥品管理條例案件，經法院
    判處有期徒刑五年六月確定，嗣於八十六年十二月五日合併執行假釋期滿，以已
    執行論，乙○○仍不知悔改，於民國八十八年八月上旬，在台中市某處，以新台
    幣二萬元向已滿十八歲自稱「劉先生」之人購買甲○○之汽車駕駛執照一張（為
    甲○○於八十三、四年遺失），並交付己之相片由「劉先生」將該相片換貼於甲
    ○○之汽車駕駛執照上予以變造，足生損害於監理機關對車籍資料管理之正確性
    及甲○○。嗣意圖為自己不法之所有，而基於詐欺及行使變造證件、偽造私文書
    之犯意，於民國八十八年十一月十三日某時，持上開經過變造之汽車駕駛執照，
    至嘉義縣民雄鄉○○路○段一八八號經銷遠傳電信股份有限公司（下簡稱遠傳公
    司）、泛亞電信股份有限公司（下簡稱泛亞公司）及台灣大哥大股份有限公司（
    下簡稱台灣大哥大公司）系統服務之全虹通信允賀店，偽以甲○○名義，申辦遠
    傳公司之行動電話門號0000000000號、泛亞公司之行動電話門號00
    00000000號及0000000000號、台灣大哥大公司之行動電話門
    號0000000000號共四組門號，而接續偽簽甲○○之姓名及按指印於各
    該申請書，致全虹通信允賀店服務人員陷於錯誤，而將上開四組號碼之電話卡交
    付予乙○○，足以生損害於遠傳公司、泛亞公司、台灣大哥大公司對於行動電話
    管理之正確性及甲○○之權益。嗣經警於八十八年十一月十五日凌晨一時五十分
    許，在嘉義市○○路四一０號玉山旅社查獲乙○○，乙○○又持上開經過變造之
    汽車駕駛執照供警員核對身份，為警識破而獲悉上情，並扣得變造駕駛執照一張
    及電話卡四張。
二、案經嘉義市警察局第一分局報請台灣嘉義地方法院檢察署檢察官偵查起訴。
    理  由
一、訊據被告乙○○對右揭事實均坦承不諱，核與被害人甲○○於偵查中指述之情節
    相符，並有遠傳公司、泛亞公司、台灣大哥大公司行動電話申請書共四份在卷可
    稽，復有經變造之汽車駕駛執照一張及電話卡四張扣案可憑，事證明確，被告犯
    行堪以認定。
二、核被告持經過變造之甲○○汽車駕駛執照，至上址申辦遠傳公司等共四組行動電
    話號碼，並偽以甲○○名義於各該申請書上簽名、按指印後交付行使，而詐得上
    開號碼之電話卡，並足以生損害於遠傳公司等對行動電話管理之正確性及甲○○
    之行為，係犯刑法二百十六條、第二百十二條之行使變造駕駛執照罪、同法第二
    百十六條、第二百十條之行使偽造私文書罪及同法第三百三十九條第一項之詐欺
    取財罪。其於各該申請書上偽造甲○○之署押及按指印之行為，係偽造各該申請
    書之部分行為，而其於委由自稱「劉先生」之人變造汽車駕駛執照及各該行動電
    話之申請書後復持以申請行使，變造及偽造之低度行為，各為高度之行使行為所
    吸收，俱不另論罪（被告變造汽車駕駛執照部分雖與自稱「劉先生」之人有犯意
    聯絡及行為分擔，但行使行為則係自己一人所為，不生共犯之問題，公訴人容有
    誤會）。復被告持變造之汽車駕駛執照供警方查核之行為，係犯刑法第二百十六
    條、第二百十二條之行使變造汽車駕駛執照罪。被告於相同之地點、緊接之時間
    ，同時持變造之甲○○之汽車駕駛執照，接續偽以甲○○名義於遠傳公司等申請
    書上簽名、按指印，而詐得上開電話卡之行為，應係基於不可分之接續犯意為之
    ，而為單純之一罪。又被告先後二次行使變造汽車駕駛執照犯行，時間緊接，方
    法相同，觸犯構成要件相同之罪名，顯係基於概括犯意為之，依連續犯規定論以
    一罪，並依法加重其刑。被告前開接續行為，復同時侵害甲○○及遠傳公司等對
    於行動電話管理之正確性，係以一行為侵害數法益，而觸犯數個相同之罪名，為
    想像競合犯，應從一重處斷。又被告所犯上開行使偽造私文書、連續行使變造汽
    車駕駛執照及詐欺三罪間，有方法結果之牽連關係，應從一重之行使偽造私文書
    罪論處。被告曾於民國七十八年間，因違反槍砲彈藥刀械管制條例及竊盜案件，
    經法院判處有期徒刑三月及一年，並定應執行刑有期徒刑一年二月確定，嗣經減
    刑定應執行刑有期徒刑七月；又於七十九年間，因違反麻醉藥品管理條例案件，
    經法院判處有期徒刑五年六月確定，嗣於八十六年十二月五日合併執行假釋期滿
    ，以已執行論，有卷附台灣高等法院被告全國前案紀錄表可按，其受有期徒刑之
    執行完畢，五年以內再犯有期徒刑以上之罪，為累犯，依法加重其刑。爰審酌被
    告犯罪之動機、目的、手段，實際上尚無使用電話紀錄，所生危害尚屬輕微，及
    犯後坦承犯行，態度良好，量處如主文所示之刑。扣案之汽車駕駛執照上照片一
    張為被告所有且供犯罪所用之物，業據被告供承在卷，爰依刑法第三十八條第一
    項第二款宣告沒收，又被告偽造在如附表所示各聲請書上之「甲○○」署押及指
    印，應依刑法第二百十九條規定宣告沒收，至偽造之各該申請書，雖為被告犯罪
    所用，惟既已提出於遠傳公司等使用，已非被告所有，又扣案之電話卡四張為遠
    傳公司等所製發以提供通訊之服務，宜發還予遠傳公司等，俱不為沒收之宣告。
據上論斷，應依刑事訴訟法第二百九十九條第一項前段，刑法第二百十六條、第二百
十條、第二百十二條、第三百三十九條第一項、第五十五條、第五十六條、第四十七
條、第三十八條第一項第二款、第二百十九條，罰金罰鍰提高標準條例第一條前段，
判決如主文。
本案經檢察官林世芬到庭執行職務
中    華    民    國      八十九      年      五      月      十二      日
                                      臺灣嘉義地方法院刑事第二庭
                                          法  官  劉  瓊  雯
右正本證明與原本無異。
如不服本判決，應於判決送達後十日內向本院提出上訴狀( 應附繕本 )。
中    華    民    國     八十九       年      五      月      十五      日
                                          書記官  陳  冠  學
附表：
一、電話號碼0000000000號之99/11遠傳通路專用行動電話申請書上客戶
    親簽欄上「甲○○」署押一枚。
二、電話號碼0000000000號之台灣大哥大股份有限公司行動電話服務申請
    書客戶簽名欄上「甲○○」署押及指印各一枚及同意書上「甲○○」署押一枚。
三、電話號碼0000000000號之泛亞電信用戶申請書上「甲○○」署押及指
    印各一枚。
四、電話號碼0000000000號之泛亞電信用戶申請書上「甲○○」署押及指
    印各一枚。
    附錄本案論罪科刑法條全文：
刑法第二百十六條
行使第二百十條至第二百十五條之文書者，依偽造、變造文書或登載不實事項或使登
載不實事項之規定處斷。
刑法第二百十條
偽造、變造私文書，足以生損害於公眾或他人者，處五年以下有期徒刑。
刑法第二百十二條
偽造、變造護照、旅券、免許證、特許證及關於品行、能力、服務或其他相類之證書
、介紹書，足以生損害於公眾或他人者，處一年以下有期徒刑、拘役或三百元以下罰
金。
刑法第三百三十九條第一項
意圖為自己不法之所有，以詐術使人將本人或第三人之物交付者，處五年以下有期徒
刑、拘役或科或併科一千元以下罰金。


司法院資訊處製作；財團法人民間司法改革基金會備份。
